臺灣雲林地方法院刑事判決　　　　　　　　　　　　 九十三年度交簡上字第四號
　　上 訴 人　乙○○
　　即 被 告
右列上訴人即被告因過失傷害案件，不服本院九十二年度六交簡字第二０六號中華民
國九十二年十一月二十一日第一審簡易判決（聲請簡易判決處刑書案號：九十二年度
偵字第一八九八號）提起上訴，本院管轄第二審之合議庭判決如左：
    主  文
原判決撤銷。
乙○○從事業務之人，因業務上之過失傷害人，處拘役伍拾伍日，如易科罰金，以參
佰元折算壹日。緩刑貳年。
    事  實
一、乙○○係以從事養蜂為業，平日以小貨車運送養蜂原料，並來回於養蜂場間，係
    以駕駛為附隨業務之人。民國九十一年十一月二日中午，乙○○上午養蜂工作暫
    時休息，駕駛車牌號碼五Ｍ—三五四七號自用小貨車，沿雲林縣林內鄉○○路由
    竹山往林內方向行駛，欲前往進餐時。於同日上午十二時四十五分許，行經雲林
    縣林內鄉○○路與瑞農路口，正左轉瑞農路之際，明知汽車行經交岔路口，轉彎
    車應讓直行車先行，又汽車駕駛人應注意車前狀況，並隨時採取必要之安全措施
    ，而當時天候晴朗，光線充足，視距良好，路面乾燥，且無障礙物，並無不能注
    意之情事，竟疏未注意車前狀況及禮讓直行車，適丙○騎乘車牌號碼ＮＶＱ—八
    一一號機車沿林內路由林內往竹山方向，在乙○○對向行駛而途經該路口，亦疏
    未注意車前狀況，採取必要之安全措施，迨乙○○發覺時已然煞避不及，致丙○
    機車車頭撞及乙○○自用小貨車右側油箱，造成丙○受有左橈骨遠端骨折、左髖
    骨開放性骨折、左鎖骨骨折之傷害。乙○○見肇事後，隨即報警，並於警員處理
    時，陳述犯罪經過，而自首接受裁判。
二、案經丙○訴由雲林縣警察局斗六分局報請臺灣雲林地方法院檢察署檢察官聲請簡
    易判決處刑。
    理  由
一、右揭事實，業據上訴人即被告乙○○坦承不諱，核與告訴人丙○於偵查中指訴情
    節相符，並有道路交通事故調查報告表、現場照片六張及診斷證明書一紙附卷可
    稽。按汽車行經交岔路口，轉彎車應讓直行車先行；又汽車行駛時，駕駛人應注
    意車前狀況，並隨時採取必要之安全措施，道路交通安全規則第一百零二條第六
    款、第九十四條第三項分別定有明文，被告駕駛車輛自應注意上開規定。而本件
    車禍肇事當時晴天，光線充足，視距良好，路面乾燥無缺陷，且無障礙物等情，
    有道路交通事故調查報告表一紙可按，是被告並無不能注意之情事，其疏未注意
    ，以致肇事，應有過失。況本件經送請鑑定，亦同此認定，有臺灣省嘉雲區車輛
    行車事故鑑定委員會鑑定意見書一紙在卷足憑。而告訴人確係因本件車禍受傷，
    已如上述，是被告上開過失駕駛行為，與告訴人之受傷間，具有相當因果關係。
    綜上，本件事證明確，被告犯行應可認定。
二、核被告所為，係犯刑法第二百八十四條第二項前段業務過失傷害罪。又被告肇事
    後，隨即報警，並於警員處理時陳述犯罪經過，而自首接受裁判，已據被告供明
    在卷，被告行為合乎刑法自首要件，應依刑法第六十二條前段規定，減輕其刑。
三、原審以被告罪證明確，因予論罪科刑，固非無見。惟查：被告係以從事養蜂為業
    ，平日以小貨車運送養蜂原料，並來回於養蜂場間，係以駕駛為附隨業務之人，
    而發生車禍當時，為上午養蜂工作暫時休息，欲駕車前往進餐，此經被告於本院
    審理中陳述明確，檢察官因而當庭更正起訴法條為刑法第二百八十四條第二項前
    段業務過失傷害罪。被告上訴意旨，未能指摘及此，然原判決既有可議，自應由
    本院將原判決撤銷改判。爰審酌被告過失之程度，及告訴人亦有過失，暨其所受
    傷害，與被告犯罪後態度等一切情狀，量處如主文所示之刑，並諭知易科罰金之
    折算標準。末查，被告為本件犯行後，已與告訴人達成和解，此有和解書一紙在
    卷可稽，足認其已知所警惕，且被告前未曾受有期徒刑以上刑之宣告，有臺灣高
    等法院被告前案紀錄表在卷足憑，被告經此教訓，信無再犯之虞。本院認所宣告
    之拘役刑，以暫不執行為當，爰依刑法第七十四條第一款規定，宣告緩刑二年，
    以勵自新。
據上論斷，應依刑事訴訟法第三百六十九條第一項前段、第三百六十四條、第二百九
十九條第一項前段，刑法第二百八十四條第二項前段、第四十一條第一項前段、第六
十二條前段、第七十四條第一款，罰金罰鍰提高標準條例第一條前段、第二條，判決
如主文。
本案經檢察官甲○○到庭執行職務。
中      華      民      國      九十三      年    四    月    二十八    日
                                        臺灣雲林地方法院刑事第三庭
                                          審判長法  官  劉  國  賓
                                                法  官  廖  國  勝
                                                法  官  蘇  錦  秀
右正本證明與原本無異。
不得上訴。
                                                書記官  馮  善  詮
中      華      民      國      九十三      年    四    月    二十八    日
中華民國刑法第二百八十四條
 (過失傷害罪)
因過失傷害人者，處六月以下有期徒刑、拘役或五百元以下罰金，致重傷者，處一年
以下有期徒刑、拘役或五百元以下罰金。
從事業務之人，因業務上之過失傷害人者，處一年以下有期徒刑、拘役或一千元以下
罰金，致重傷者，處三年以下有期徒刑、拘役或二千元以下罰金。
